# 请教陈版政府电价优惠的会计处理

提问人：linsennuan0617 时间：2021-12-21 15:10:32
请教陈版，一家拟上市的制造型企业，到西南投资建厂，政府承诺 5 年内按照0.4元收取电费，已知当前电费的公允价值为0.6元左右。
我们项目组对这块的会计处理有些争议：
一、按照电费的公允价值0.6元计入营业成本，公允价值0.6元与0.4元之间的差额计入其他收益，以免虚增毛利率，且会导致与其他可比上市公司的成本结构不一致；
二、按照实际的电费0.4元计入营业成本，谨慎起见，0.6元与0.4元之间的差额列入非经常性损益，并在招股说明书中披露该事项的性质。
烦请陈版帮忙解答下两种方案哪个更好一些，谢谢

回答人：chenyiwei
这里的减免电费实际上包含了政府补助因素。对政府补助可以选择采用总额法或者净额法，因此这两种方法都可以使用，但一旦确定之后应在所有同类或类似政府补助项目之间保持一致。
实务中更倾向于采用总额法，即第一种做法。